

SOBRE MI

Mi objetivo es desarrollar mi carrera profesional en el mundo del software y formar parte de una empresa que me permita plasmar todo lo aprendido hasta ahora y seguir creciendo tanto personal como profesionalmente.

Soy Tec. Universitario en Programación con experiencia en el desarrollo de aplicaciones web y trabajo en equipo.

CONTACTO



Las Heras, Mendoza, Argentina.



+542616026886



fabbry1991@gmail.com



/Fabbry91



in/fabricio-alvarez



Porfolio Online

HERRAMIENTAS

- Angular
- React
- Javascript
- Typescript
- Python
- Java
- HTML y CSS

HABILIDADES

- Comunicación efectiva
- Trabajo en equipo
- Responsabilidad
- Adaptabilidad
- Autoaprendizaje
- Creatividad

ALVAREZ, FABRICIO NICOLAS

PROYECTOS

e-commerce Articulos de Librería. (Link)

REACT - MERN

Una web e-commerce utilizando MERN (MongoDB, Express, React y Node.js) y Firebase como plataforma de autenticación. Además, integré la API de Mercado Pago para proporcionar una solución de pago segura y confiable. Este proyecto cuenta con un panel de administración fácil de usar y una plataforma escalable.

e-commerce Delivery. (Link)

ANGULAR - MEAN

Una web de comida rápida fue desarrollado utilizando la tecnología MEAN (MongoDB, Express, Angular y Node.js). Se integró Firebase para gestión de acceso de los usuarios. La aplicación permite a los usuarios seleccionar, personalizar sus pedidos y monitorear el estatus de su. Además de contar con pantallas de Administrador y Cocina.

EXPERIENCIA PROFESIONAL

10/2021 – Actualidad (Mendoza)

Desarrollador web, Front-end.

INTERBRAIN INNOVATION

Desarrollador de aplicaciones web implementación HTML, CSS, Angular, Firebase, Troubleshooting de incidencias, Test de aplicaciones aplicación de mejoras estéticas en el Front

07/2019 - 10/2021(Maipú - Mendoza) **Administrativo, YPF (CILC)**

FILE SRL

Auxiliar técnico, gestión y manipulación de documentación de Obra. Catalogación, indexación, digitalización, e impresión de planos. Data Entry.

FORMACIÓN ACADEMICA

03/2022 (curso 150hs) **Profesional Fullstack**

03/2022

Diplomatura Python

(curso 150hs)

Centro de e-Learning UTN-FRBA

Centro de e-Learning UTN-FRBA.

03/2015 a 12/2021

Tecnicatura Universitaria en Programación

Universidad Tecnológica Nacional - FRM